【裁判字號】    94,訴,377
【裁判日期】    950725
【裁判案由】    塗銷抵押權登記
【裁判全文】
臺灣基隆地方法院民事判決               94年度訴字第377號
原      告  乙○○
即反訴被告  丁○○
            丙○○
共      同  鄭  穎律師
訴訟代理人
被      告  甲○○
即反訴原告                1.
訴訟代理人  陳雪萍律師
上列當事人間請求塗銷抵押權登記事件，本院於民國95年7 月11
日言詞辯論終結，判決如下：
    主  文
原告之訴駁回。
反訴被告應將如附表二所示之土地所有權應有部分，移轉登記與
反訴原告。
本訴與反訴訴訟費用均由原告即反訴被告負擔。
    事實及理由
壹、程序部分
    按被告於言詞辯論終結前，得在本訴繫屬之法院，對於原告
    及就訴訟標的必須合一確定之人提起反訴；反訴之標的，如
    專屬他法院管轄，或與本訴之標的及其防禦方法不相牽連，
    或非與本訴得行同種之訴訟程序者，不得提起；民事訴訟法
    第259條、第260條第1項、第2項分別定有明文。本件原告以
    其等所有如附表一所示土地上抵押權所擔保之主債權不存在
    為由，請求塗銷系爭抵押權登記；被告則辯稱原告之被繼承
    人游同枝於民國77年10月1 日將如附表二所示土地出賣予被
    告，系爭抵押權係為擔保游同枝履行出賣人義務，經游同枝
    及被告合意而設定，並提起反訴，主張原告應承受游同枝之
    義務，將如附表二所示土地所有權移轉與被告，此項反訴與
    本訴之標的及其防禦方法相牽連，符合上開規定，先予敘明
    。
貳、實體部分
甲、本訴部分：
一、原告聲明求為判決被告應將如附表一所示土地，於88年4月8
    日所登記債權新臺幣（下同）1,023,000 元之第一順位抵押
    權設定登記予以塗銷，其主張如下：
  (一)原告因繼承取得如附表一所示土地，於繼承登記後發現有抵
    押權設定登記，登記日期為88年4月8日、債務人為原告之被
    繼承人游同枝、擔保權利金額為1,023,000 元、債務清償日
    期為98年3 月17日、聲請登記以外之約定事項欄記載「本案
    土地係前售與抵押權人，故本抵押權實際並無借款，僅係擔
    保本案買賣價款辦理產權移轉時履行而設定」，原告之被繼
    承人游同枝與被告實際上既無借款債權關係，足見系爭抵押
    權登記所擔保之主債權不存在，抵押權即無從成立。
  (二)游同枝因不識字，故自原告乙○○退伍以來，家中文書事項
    均由原告乙○○處理，且游同枝於87年9 月12日起即已罹患
    肺癌，並開始進行化療，經常住院治療，更無法處理家務，
    而系爭抵押權設定之原因發生日期為88年3 月18日，當日游
    同枝需前往林口長庚醫院放射腫瘤科報到進行化療，原告乙
    ○○一早即前往游同枝之住家載送其前往醫院就診，根本不
    可能與代書戊○○簽訂抵押權設定契約書，游同枝亦未同意
    設定抵押權，故係被告因土地遲遲未能辦理過戶，要求戊○
    ○代書於88年間設定抵押權，戊○○則未另經游同枝之同意
    ，持游同枝過去存放之印章及77年之印鑑證明辦理抵押權設
    定，游同枝與被告間並無設定系爭抵押權之意思表示，故設
    定系爭抵押權之物權行為應為無效。
  (三)至於不動產買賣契約特別條件第2 條「為使甲方得到保障在
    前項未辦理過戶前除另立信託契約書雙方同意辦理擔保買賣
    登記」之約定，是否為簽約時即存在已有疑義，若為事後所
    增加，對游同枝本無效力，即使該條文有效，亦須雙方另立
    契約，而游同枝因不動產買賣契約交付與被告之印章及印鑑
    證明等文件係用以辦理過戶，並無設定抵押權之合意，被告
    持以辦理抵押權登記，且其擔保之債權又不存在，原告自得
    請求塗消。
二、被告聲明求為判決駁回原告之訴，其抗辯如下：
  (一)原告之被繼承人游同枝於77年10月1 日將如附表二所示土地
    出賣予被告，被告已於77年11月28日給付全部買賣價金，為
    確保出賣人移轉土地所有權，於不動產賣賣契約特別條件第
    2 條約定：「為使甲方（即被告）得到保障在前項未辦理過
    戶前除另立信託契約書雙方同意辦理擔保買賣登記」。游同
    枝為擔保履行出賣人之義務，於88年3 月18日與被告簽訂抵
    押權設定契約書，並向地政機關辦理抵押權設定登記，其目
    的雖在確保游同枝履行所有權移轉之義務，但實際上所擔保
    之內容，應係游同枝無法將土地移轉予被告時，游同枝依約
    應負之價金返還及違約賠償責任，而被告確有與游同枝訂立
    買賣契約，並已給付全部買賣價金，故該抵押權所擔保之債
    權自屬存在，系爭抵押權登記自為有效。
  (二)如附表二所示土地雖因被告遲未取得自耕能力證明，而無法
    辦理所有權移轉登記，但游同枝早已將土地所有權狀、印鑑
    證明、戶籍謄本等辦理移轉登記所需之正本文件交付予被告
    ，並設定抵押予被告，甚且同一買賣契約之出賣人游阿連就
    屬建林地目可移轉登記之同地段34、36-4、41-1、42-1、43
    -2、44、43地號等7 筆土地亦已移轉登記予被告，故被告提
    出之不動產買賣契約、不動產買賣更正同意書、收據、抵押
    權設定契約書等文件確均為真正，原告主張設定抵押權申請
    文件上游同枝之印文為被告所盜用云云，顯與事實不符，自
    不足採。
  (三)系爭抵押權設定契約書係蓋用游同枝之印鑑章，一般而言，
    印鑑章不可能交付被告或代書，而印章可能在88年3 月18日
    上午或者之前即已蓋妥，原告所提出之游同枝診斷證明書無
    法證明系爭抵押權設定未經游同枝同意。
三、原告主張系爭抵押權設定係持游同枝先前為辦理所有權移轉
    登記所交付之印鑑章及印鑑證明向地政機關申請登記，並未
    經游同枝之同意，且所擔保之主債權不存在等情，為被告所
    否認，故雙方的爭點是：如附表一所示土地於88年4月8日所
    為之抵押權設定登記，是否經游同枝之同意？前述抵押權登
    記是最高限額抵押權，或是一般抵押權？若為一般抵押權，
    其擔保之債權是否存在？茲分述如下：
  (一)按當事人主張有利於己之事實者，就其事實有舉證之責任，
    民事訴訟法第277 條前段定有明文。查游同枝與被告就如附
    表二所示土地於77年10月1 日簽訂之不動產買賣契約特別條
    件第2 條約定：「為使甲方（即被告）得到保障在前項未辦
    理過戶前除另立信託契約書雙方同意辦理擔保買賣登記」（
    兩造對特別條件是否簽約當事人之合意有所爭執，本院審理
    後認定係當事人合意成立之條件，詳如後述反訴部分），其
    中「擔保買賣登記」之真意，應指具有擔保性質之抵押權登
    記，足見游同枝與被告確有設定抵押權之合意。又系爭抵押
    權設定時提出之土地登記申請書及抵押權設定契約書上義務
    人游同枝之印文，核與申請時附繳之游同枝印鑑證明印文相
    符，有臺北縣汐止地政事務所95年3 月30日北縣汐地登字第
    0950003550號函附該所88年汐地字第11709 號設定登記申請
    案資料影本足憑，原告亦不否認上開印文及印鑑證明之真正
    ，即應推定確為游同枝所為之意思表示。原告雖主張游同枝
    於87年9 月12日起即已罹患肺癌，並於抵押權設定原因發生
    日即88年3月18 日前往林口長庚醫院進行化療，不可能簽訂
    抵押權設定契約書，上開申請文件上游同枝之印文係被盜蓋
    等情，固據告提出診斷證明書及放射腫瘤科預約卡為證，然
    尚不能證明游同枝因病已達不能處理自己事務之程度，而游
    同枝係於88年3月18日下午2時至林口長庚醫院進行化療，仍
    可於當日未在醫院治療之其他時間於抵押權設定申請書、抵
    押權設定契約書上蓋章，亦不足以證明游同枝無法簽訂抵押
    權設定契約書。至於原告主張系爭抵押權設定係使用游同枝
    先前交付用以辦理過戶之印章及印鑑證明，然其聲請訊問之
    證人黃蒼琴到庭證稱：「留在代書那裡的是印章及一份印鑑
    證明，有沒有留印鑑章我不知道，所留的那枚印章是否是印
    鑑章，我不清楚。」等語（見本院卷第152 頁），顯然不能
    證明游同枝之印鑑章確有交付代書戊○○，原告上開主張，
    自不足採。
  (二)系爭抵押權設定契約書土地標示附表上雖記載「擔保權利金
    額：計19筆共同擔保本金最高限額新台幣壹佰零貳萬參仟元
    整」等語，然於抵押權設定契約書之擔保權利總金額欄係記
    載：「新台幣壹佰零貳萬參仟元整」，而土地登記謄本亦登
    記為：「權利價值：新台幣1,023,000 元正」，因抵押權為
    不動產物權，應以設定登記之內容為準，故系爭抵押權為一
    般抵押權應可認定。又系爭抵押權設定契約書於聲請登記以
    外之約定事項欄載明：「本案土地係前售與抵押權人，故本
    抵押權實際並無借款，僅係擔保本案買賣價款辦理產權移轉
    時履行而設定」，故系爭抵押權之設定登記，主要目的在於
    擔保系爭買賣契約之履行，而被告已經給付全部買賣價金，
    理由詳如反訴部分，但土地所有權迄未移轉登記予被告，故
    系爭抵押權設定之目的未消滅，其所擔保之債權仍然存在，
    原告自不能請求塗銷。從而，原告請求塗銷如附表一所示土
    地之抵押權設定登記，為無理由，應予駁回。
乙、反訴部分：
一、反訴原告聲明求為判決如主文第2項所示，其主張如下：
  (一)反訴被告之被繼承人游同枝，與訴外人游阿連及游明傳繼承
    人（游同枝為游明傳繼承人之一，代表所有繼承人與反訴原
    告簽約）於77年10月1 日將其等所有坐落臺北縣萬里鄉○○
    里○○段磺溪子小段34地號等多筆土地出賣予反訴原告，並
    與反訴原告簽訂不動產買賣契約，之後因反訴原告追加購買
    數筆土地，且原不動產買賣契約部分土地面積有出入，遂又
    於77年11月28日簽訂不動產買賣更正同意書，其中游同枝所
    出賣土地之標的詳如附表二所示（不包括游同枝繼承游明傳
    部分），其買賣價金共計1,002,765 元，反訴原告於77年11
    月28日即已給付全部買賣價金，游同枝即負有移轉土地所有
    權予反訴原告之義務。
  (二)反訴原告向游同枝、游阿連及游明傳繼承人所購買之土地，
    因部分地目屬田、旱地，受簽約當時土地法第30條關於私有
    農地所有權移轉須承受人有自耕能力之限制，故簽約時即約
    定田旱地目之土地待反訴原告或反訴原告指定人取得自耕能
    力時始辦理移轉手續，辦理過戶時間不受限制，則反訴原告
    與游同枝訂約時，既已預期於不能之情形除去後為給付，依
    民法第246條第1項但書之規定，買賣契約即為有效。因土地
    法已於89年1 月26日刪除上開第30條規定，該不能移轉登記
    之情形已除去，反訴被告為游同枝之繼承人，並已辦理土地
    分割繼承登記，自應將如附表二所示土地所有權移轉登記予
    反訴原告。
  (三)游同枝為擔保移轉土地所有權登記，早將土地所有權狀、印
    鑑證明、戶籍謄本等移轉登記所需之正本文件交付予反訴原
    告，且系爭不動產買賣契約書立約人欄分別經(1)甲方即反訴
    原告甲○○簽名及蓋章、(2)乙方即賣方游同枝簽名及蓋章、
    游阿連之代理人林素美為游阿連簽名及蓋章並由林素美蓋指
    印、(3)見證人兼介紹人黃蒼琴簽名及蓋章，且不動產買賣契
    約、特約條件、特別條件、買賣標的附表及附圖等文件每頁
    裝訂處，亦均蓋有甲○○、游阿連、游同枝、黃蒼琴之印章
    ，以及林素美之指印，核與不動產買賣契約書立約人欄之印
    章及指印均相符，其中林素美之指印不可能事後才蓋，足以
    證明契約中之特約條件及特別條件，確於簽約當時即已存在
    。其中關於增值稅部分，原文字定型內容記載由出賣人負擔
    ，但考量田旱地移轉時間不確定，而另有由買方即反訴原告
    負擔之約定，益證反訴原告與游同枝、游阿連及游明傳之繼
    承人訂約時，確有預期於不能之情形除去後為給付之約定，
    故買賣契約內容確經雙方合意成立。至於證人黃蒼琴與他人
    簽訂之買賣契約內容，不論反訴被告所述是否屬實，亦與本
    案無關。
  (四)系爭買賣契約之簽訂及履行，牽涉到二顆印章，一為簽約章
    ，一為印鑑章，通常一般人不可能將印章長期交付他人而不
    取回，尤其以印鑑章之重要性，更加不可能，經原告訴訟代
    理人當庭提出質疑，證人黃蒼琴改口證稱留在代書那裡的是
    印章及一份印鑑證明，不知道有沒有留印鑑章云云，但所稱
    印章都放在代書處至今未取回，顯與常情不符，且設定抵押
    時已提出一份印鑑證明予地政機關，反訴原告手中尚持有印
    鑑證明正本，故出賣人當初提出超過一份以上之印鑑證明，
    是為了辦理過戶及設定抵押，證人黃蒼琴證稱僅提供一份印
    鑑證明，足證其證言並非真實。
  (五)反訴被告就系爭不動產買賣契約之手寫內容係真正並不爭執
    ，且證人黃蒼琴亦證稱手寫部分均有向簽約當事人說明，而
    不動產買賣契約特約第3 點約定「若田旱地甲方尚未辦理過
    戶者，應以建林地之過戶完成即應給付尾款」，反訴被告訴
    訟代理人亦陳稱系爭買賣契約簽立時曾考慮以人頭方式為之
    ，由上開事證可知，當初簽訂系爭買賣契約時，即已考慮自
    耕能力問題，並訂立特別條件。
  (六)系爭買賣契約特別條件第1 條約定：「本買賣對田旱地目之
    土地，若承買人目前尚未具自耕農身份，雙方特別同意其辦
    理過戶時限不受限制，由甲方或甲方指定人於取得自耕農能
    力時補辦移轉手續」，故買賣雙方係約定以買方或買方指定
    人取得自耕能力之時點做為契約之履行期，並約定辦理過戶
    時限不受限制，則反訴原告在89年1 月26日土地法刪除第30
    條關於自耕能力限制規定即得請求移轉登記，至今尚未逾15
    年，反訴原告之移轉登記請求權自未罹於時效。縱認系爭買
    賣契約之履行期應自契約簽訂時起算，但游同枝與反訴原告
    於88年3 月18日簽訂之抵押權設定契約書，在「聲請登記以
    外之約定事項」欄明確記載「本案土地係前售與抵押權人，
    故本抵押實際並無借款，僅係擔保本案買賣價款辦理產權移
    轉時履行而設定」，顯然游同枝就其依系爭買賣契約，負有
    移轉系爭土地所有權登記予反訴原告之義務，已為承認，則
    依民法第129條第1項第2款、第137條第1 項之規定，時效因
    游同枝之承認而中斷，且重行起算，而自88年3 月18日起至
    今亦未逾15年，反訴被告所為時效抗辯，洵屬無據。
二、反訴被告聲明求為判決駁回反訴原告之訴，其抗辯如下：
  (一)系爭買賣契約簽名處有游明傳之簽名，然游明傳已於77年 2
    月27日死亡，故當時契約當事人不可能為游明傳，應以其繼
    承人為簽約之當事人，縱認游同枝代理其他繼承人簽約，亦
    應表示當事人為游明傳之全體繼承人，而非以游明傳本人為
    當事人，該買賣契約顯然有重大疏失。
  (二)游同枝不識字，其僅能寫自己之名字且非常勉強，此由戶籍
    謄本中游同枝之教育程度註明為「不」可以證明，本件不動
    產買賣更正同意書及收款收據上游同枝之簽名均為他人所代
    簽，分別蓋用簽訂買賣契約時之印章及印鑑章，印鑑證明則
    於77年10月3 日請領後交付反訴原告，則反訴原告以游同枝
    交付之印鑑章所製作之收據，顯然可疑。
  (三)反訴被告為了解反訴原告所提文件之真偽，由買賣契約書得
    知見證人兼介紹人為黃蒼琴，即向黃蒼琴請教當時簽約及履
    約之狀況，黃蒼琴出示其本身亦向其他游姓家族購買土地之
    契約書，簽約日為77年10月12日，簽約之代書亦為戊○○，
    契約制式條文與本件反訴原告提出之系爭土地買賣契約書完
    全相同，惟黃蒼琴亦無自耕能力，當時也是購買農地，其特
    約條件並無「對田旱地應繳增值稅不包括契約第六條在內雙
    方約束由承買人於可辦過戶時由承買人自行負擔」之條戳印
    文，更無另有特別條件約定由買方或買方指定人取得自耕能
    力時辦理移轉登記及設定抵押權等內容，同一個代書的制式
    文件不可能有差異，且於契約書之後另行附加特約條件、特
    別條件，顯非常態，況游同枝的印章係留存在代書處，因此
    反訴原告所提出之買賣契約中另行加蓋之文字及增訂之特約
    條件、特別條件等內容，反訴被告均否認為當時簽約時之約
    定條款，應由反訴原告舉證證明其為真正。
  (四)又反訴原告挾財力上之優勢大批購入土地，而賣方人數眾多
    ，且多為文盲，居於談判上之弱勢，反訴原告以專業代書提
    出之制式契約要求游同枝等出賣人簽署，游同枝等人並無與
    之協商之能力，況證人黃蒼琴證稱簽約時並未將合約之條款
    宣讀講解給游同枝等賣方了解，可見游同知所認知之範圍僅
    止於買賣標的及價金部份，而未及於自耕能力及時效之約定
    ，即使游同枝本人有蓋用印章的事實，雙方僅就買賣標的及
    價金為合意，就游同枝所不知悉的內容，無從形成意思表示
    合致，另應類推適用消費者保護法第11條之1第2項規定，認
    為未經說明且經游同枝同意之條款為無效。雙方既未特別約
    定於反訴原告取得自耕能力時移轉所有權，依簽約當時有效
    施行之土地法第30條規定，系爭不動產買賣契約違反民法第
    246條第1項規定，應為無效。
  (五)按時效利益不得預先拋棄，民法第147 條定有明文。查系爭
    買賣契約雖有田旱地移轉時間不限之章戳，然該約定違反民
    法強行規定，應屬無效。縱認系爭買賣契約有效，反訴被告
    亦得主張時效抗辯而拒絕移轉系爭土地之所有權。
三、反訴原告主張反訴被告之被繼承人游同枝於77年10月1 日將
    如附表二所示土地出賣與反訴原告，反訴原告已於77年11月
    28日給付全部買賣價金等情，反訴被告並不否認游同枝有出
    售土地之事實，但抗辯游同枝未取回印章，故收款收據及買
    賣契約中另行加蓋之文字及增訂之特約條件、特別條件等內
    容，均非真正，系爭買賣契約因以不能之給付為契約之標的
    ，應屬無效。經查：
  (一)按私有農地所有權之移轉，其承受人以能自耕者為限，違反
    前項規定者，其所有權之移轉無效，修正前土地法第30條第
    1、2項固定有明文。惟約定出賣私有農地與無自耕能力人之
    買賣契約，如有民法第246 條第1項但書及第2項之情形，其
    契約仍屬有效。反訴被告之被繼承人游同枝於77年10月1 日
    將如附表二所示土地出賣予反訴原告，業據反訴原告提出不
    動產買賣契約書及不動產買賣更正同意書為證，反訴被告對
    於游同枝出售土地之事實，並不否認，堪信屬實。而反訴原
    告向游同枝購買系爭土地時，地目或為「建」、「林」、「
    田」，且反訴原告當時並無自耕能力，然於買賣契約特別條
    件第1 條約定：「本買賣對田旱地目之土地，若承買人目前
    尚未具自耕農身份，雙方特別同意其辦理過戶時限不受限制
    ，由甲方（即反訴原告）或甲方指定人於取得自耕農能力時
    補辦移轉手續。」，顯見反訴原告與游同枝於訂約時已預期
    於不能之情形除去後始辦理所有權移轉登記，應認系爭土地
    買賣之當時，已預期於不能之情形除去後，始辦理所有權移
    轉登記，依民法第246條第1項但書之規定，系爭土地買賣契
    約應屬有效。
  (二)又該不動產買賣契約書各頁之間均有蓋上簽約當事人之印章
    ，反訴被告無法舉證證明游同枝將印章交付代書之事實，已
    如前述，甚至賣方之一游阿連之代理人林素美亦在各頁之間
    捺指印，顯非事後得以另行製作附加之內容，足見簽約當時
    確有上開特別條件之約定。反訴被告雖抗辯游同枝不識字，
    簽約當時就買賣標的及價金以外之內容亦未加以說明，故就
    特別條件部分當事人意思並未合致，然證人黃蒼琴到庭證稱
    系爭買賣契約手寫部分有讀出來等語（見本院卷第152 頁）
    ，而系爭買賣契約特約第3 條以手寫方式載明：「若田旱地
    甲方尚未辦理過戶者，應以建林地之過戶完成即應給付尾款
    」，足見買賣雙方明確知道，因受限於買方應有自耕能力之
    法令限制，如就農地部分無法移轉所有權時，則於建林地之
    所有權移轉完成時給付尾款，足證反訴原告與游同枝有於反
    訴原告或其指定人取得自耕能力時移轉所有權之合意，應認
    反訴原告與游同枝所成立之系爭買賣契約為有效。另系爭土
    地買賣之交易，核與消費者保護法係關於消費者保護之立法
    目的不同，且買賣雙方亦非消費者保護法所指之消費者及企
    業經營者，若要求不具企業經營者地位之土地買受人，於77
    年10月1日簽約時，須類推適用於83年1月11日公布之消費者
    保護法，給予土地出賣人30日以內之合理期間審閱契約，顯
    失公允，反訴被告辯稱本件應類推適用消費者保護法第11條
    之1第2項規定云云，並不足取。又如附表二所示土地，於簽
    約當時係屬游同枝所有，並非繼承游明傳之部分，游同枝既
    將上開土地出賣予反訴原告，並於系爭買賣契約書上蓋章，
    契約之內容即對游同枝生效，不因契約另有已故游明傳之簽
    名或以游明傳為當事人而影響其效力。至於證人黃蒼琴與其
    他出賣人簽訂之契約內容與系爭買賣契約不一致，係各別契
    約當事人協商後而成立，自不得以黃蒼琴所提買賣契約無特
    別條件之內容，即認反訴原告與游同枝簽訂之買賣契約，於
    簽約當時亦無特別條件之約定。
  (三)反訴原告已將全部買賣價金給付游同枝，業據反訴原告提出
    經游同枝蓋章之收款收據為證，並經證人黃蒼琴證述明確（
    見本院卷第149 頁），反訴被告抗辯收款收據係以游同枝交
    付之印鑑章所製作，顯屬無據，反訴原告已給付全部買賣價
    金之事實，應可認定。
  (四)末按土地法第30條原規定「私有農地所有權之移轉，其繼承
    人以能自耕者為限，並不得移轉為共有。違反前項規定者，
    其所有權之移轉無效」之限制，已於89年1 月26日經總統令
    刪除。反訴原告雖無自耕農身分，但依修正後之現行法律之
    規定，已得登記為農地之所有權人，反訴原告自89年1 月26
    日起，得本於買賣之法律關係，請求游同枝履行買賣土地所
    有權移轉登記之義務。反訴原告於94年10月20日提起反訴，
    並未逾15年之時效期間，而游同枝已經死亡，反訴被告為游
    同枝之繼承人，並已就如附表二所示土地辦理繼承登記，自
    應繼承土地所有權移轉登記之履行義務。從而，原告依買賣
    契約及繼承之法律關係，請求反訴被告應將如附表二所示之
    土地所有權應有部分，移轉登記與反訴原告，為有理由，應
    予准許。
參、本件判決基礎已經明確，兩造其餘攻擊防禦方法及所提其他
    證據，經本院審酌後，核與本判決所為上述判斷無影響，故
    不一一論述，併此敘明。
肆、結論：原告之訴為無理由、反訴原告之訴為有理由，依民事
    訴訟法第78條，判決如主文。
中    華    民    國    95    年    7     月    25    日
                  民事庭法  官  陳湘琳
以上正本係照原本作成。
對於本件判決如有不服，應於收受送達後20日內向本院提出上訴
書狀，敘述上訴之理由，上訴於臺灣高等法院，並按他造當事人
之人數附具繕本。
中    華    民    國    95    年    7     月    25    日
                        書記官  王佩珠
附表一：
土地坐落地段：臺北縣萬里鄉○○里○○段磺溪子小段
┌──┬───┬────┬─────┬────┬────┐
│編號│ 地號 │所有權人│權利範圍  │抵押權人│設定權利│
│    │      │        │          │        │範圍    │
├──┼───┼────┼─────┼────┼────┤
│  1 │ 30   │乙○○  │各24分之1 │甲○○  │8分之1  │
│    │      │丁○○  │          │        │        │
│    │      │丙○○  │          │        │        │
├──┼───┼────┼─────┼────┼────┤
│  2 │ 32   │同上    │各108分之1│同上    │36分之1 │
├──┼───┼────┼─────┼────┼────┤
│  3 │ 32-3 │同上    │各108分之1│同上    │36分之1 │
├──┼───┼────┼─────┼────┼────┤
│  4 │ 36   │同上    │各18分之1 │同上    │6分之1  │
├──┼───┼────┼─────┼────┼────┤
│  5 │ 37   │同上    │各18分之1 │同上    │6分之1  │
├──┼───┼────┼─────┼────┼────┤
│  6 │ 116  │同上    │各108分之1│同上    │36分之1 │
├──┼───┼────┼─────┼────┼────┤
│  7 │ 116-3│同上    │各108分之1│同上    │36分之1 │
├──┼───┼────┼─────┼────┼────┤
│  8 │ 116-6│同上    │各108分之1│同上    │36分之1 │
├──┼───┼────┼─────┼────┼────┤
│  9 │ 139  │同上    │各108分之1│同上    │36分之1 │
├──┼───┼────┼─────┼────┼────┤
│ 10 │ 139-4│同上    │各108分之1│同上    │36分之1 │
├──┼───┼────┼─────┼────┼────┤
│ 11 │ 33   │同上    │各756分之1│同上    │252分之1│
├──┼───┼────┼─────┼────┼────┤
│ 12 │ 41   │同上    │各18分之1 │同上    │6分之1  │
├──┼───┼────┼─────┼────┼────┤
│ 13 │ 42   │同上    │各18分之1 │同上    │6分之1  │
├──┼───┼────┼─────┼────┼────┤
│ 14 │ 45   │同上    │各18分之1 │同上    │6分之1  │
└──┴───┴────┴─────┴────┴────┘
附表二：
土地坐落地段：臺北縣萬里鄉○○里○○段磺溪子小段
┌──┬───┬───────┬──────┬─────┐
│編號│ 地號 │   所有權人   │  權利範圍  │   備註   │
├──┼───┼───────┼──────┼─────┤
│  1 │ 30   │乙○○、丁○○│各24分之1   │          │
│    │      │、丙○○      │            │          │
├──┼───┼───────┼──────┼─────┤
│  2 │ 32   │同上          │各108分之1  │          │
├──┼───┼───────┼──────┼─────┤
│  3 │ 32-3 │同上          │各108分之1  │          │
├──┼───┼───────┼──────┼─────┤
│  4 │ 36   │同上          │各18分之1   │          │
├──┼───┼───────┼──────┼─────┤
│  5 │ 37   │同上          │各18分之1   │          │
├──┼───┼───────┼──────┼─────┤
│  6 │ 116  │同上          │各108分之1  │          │
├──┼───┼───────┼──────┼─────┤
│  7 │ 116-3│同上          │各108分之1  │          │
├──┼───┼───────┼──────┼─────┤
│  8 │ 116-6│同上          │各108分之1  │          │
├──┼───┼───────┼──────┼─────┤
│  9 │ 139  │同上          │各108分之1  │          │
├──┼───┼───────┼──────┼─────┤
│ 10 │ 139-4│同上          │各108分之1  │          │
├──┼───┼───────┼──────┼─────┤
│ 11 │ 33   │同上          │各756分之1  │          │
├──┼───┼───────┼──────┼─────┤
│ 12 │ 41   │同上          │各18分之1   │          │
├──┼───┼───────┼──────┼─────┤
│ 13 │ 42   │同上          │各18分之1   │          │
├──┼───┼───────┼──────┼─────┤
│ 14 │ 45   │同上          │各18分之1   │          │
├──┼───┼───────┼──────┼─────┤
│ 15 │ 131-2│同上          │各12分之1   │          │
├──┼───┼───────┼──────┼─────┤
│ 16 │ 131-3│同上          │各12分之1   │          │
├──┼───┼───────┼──────┼─────┤
│ 17 │ 131-4│同上          │各6分之1    │          │
├──┼───┼───────┼──────┼─────┤
│ 18 │ 142  │同上          │各6分之1    │          │
├──┼───┼───────┼──────┼─────┤
│ 19 │ 142-2│同上          │各6分之1    │          │
└──┴───┴───────┴──────┴─────┘


司法院資訊處製作；財團法人民間司法改革基金會備份。
